【裁判字號】    99,上訴,127
【裁判日期】    990122
【裁判案由】    違反毒品危害防制條例
【裁判全文】
臺灣高等法院高雄分院刑事判決         99年度上訴字第127號
上  訴  人
即  被  告  甲○○
上列上訴人因違反毒品危害防制條例案件，不服臺灣屏東地方法
院98年度訴字第1019號中華民國98年11月25日第一審判決（起訴
案號：臺灣屏東地方法院檢察署98年度毒偵字第1579號），提起
上訴，本院判決如下：
     主  文
上訴駁回。
     理  由
一、按不服地方法院之第一審判決而上訴者，應向管轄第二審之
    高等法院為之。上訴書狀應敘述具體理由。上訴書狀未敘述
    上訴理由者，應於上訴期間屆滿後20日內補提理由書於原審
    法院，逾期未補提者，原審法院應定期間先命補正。第二審
    法院認為上訴書狀未敘述理由或上訴有第362 條前段之情形
    者，應以判決駁回之。但其情形可以補正而未經原審法院命
    其補正者，審判長應定期間先命補正。刑事訴訟法第361 條
    、第367 條，分別定有明文。所謂不服第一審判決之具體理
    由，必係依據卷內既有訴訟資料或提出新事證，指摘或表明
    第一審判決有何採證認事、用法或量刑等足以影響判決本旨
    之不當或違法，而構成應予撤銷之具體事由，始克當之（例
    如：依憑證據法則具體指出所採證據何以不具證據能力，或
    依憑卷證資料，明確指出所為證據證明力之判斷如何違背經
    驗、論理法則）；倘僅泛言原判決認定事實錯誤、違背法令
    、量刑失之過重或輕縱，而未依上揭意旨指出具體事由，或
    形式上雖已指出具體事由，然該事由縱使屬實，亦不足以認
    為原判決有何不當或違法者（例如：對不具有調查必要性之
    證據，法院未依聲請調查亦未說明理由，或援用證據不當，
    但除去該證據仍應為同一事實之認定），皆難謂係具體理由
    ，俾與第二審上訴制度旨在請求第二審法院撤銷、變更第一
    審不當或違法之判決，以實現個案救濟之立法目的相契合，
    並節制濫行上訴（最高法院97年度臺上字第892 號判決參照
    ）。是以上訴人之上訴書狀或補提之上訴理由書，雖有敘述
    上訴理由，惟並未具體敘述第一審判決有上述違法、不當情
    形，即與未敘述具體理由無異，其所為上訴，即不符合上訴
    之法定要件。
二、本件原判決以上訴人即被告甲○○（下稱被告甲○○）前於
    民國（下同）87年間，因施用毒品案件，經原審法院以87年
    度毒聲字第448 號裁定送觀察勒戒處所施以觀察、勒戒後，
    認有繼續施用毒品之傾向，經以87年度毒聲字第654 號裁定
    令入戒治處所施以強制戒治，期間因戒治成效良好，經裁定
    停止戒治，嗣經臺灣屏東地方法院檢察署檢察官於88年9 月
    27日以88年度戒毒偵字第65號為不起訴處分確定。嗣於91年
    間，再因施用毒品案件，經檢察官聲請強制戒治並起訴，戒
    治部分經原審法院以91年度毒聲字第281 號裁定令入戒治處
    所施以強制戒治，因戒治成效良好，復經以91年度毒聲字第
    839 號裁定停止戒治，刑罰部分則經原審法院以91年度訴字
    第308 號判處有期徒刑8 月確定。另因違反槍砲彈藥刀械管
    制條例，經臺灣高雄地方法院以92年度訴字第730 號判決判
    處有期徒刑1 年6 月，併科罰金新台幣5 萬元確定，上開二
    罪所處之刑接續執行，於93年11月8 日縮短刑期假釋付保護
    管束出監，惟於假釋期間另犯施用毒品案件，經原審法院以
    94年度訴字第549 號判決處有期徒刑1 年4 月確定，與上開
    違反案件經撤銷假釋後之殘刑接續執行，於96年2 月1 日執
    行完畢。詎仍未戒絕毒癮，明知海洛因業經行政院公告列為
    毒品危害防制條例第2 條第2 項第1 款之第一級毒品，不得
    施用、持有，竟基於施用第一級毒品海洛因之犯意，於98年
    7 月6 日14時許，在其屏東縣屏東市○○○路158 巷12號住
    處，以將海洛因摻於香菸內點燃吸食煙霧之方式，施用海洛
    因1 次。嗣於98年7 月11日16時50分許，甲○○騎乘機車行
    經高雄縣大寮鄉○○路139 號前時，因形跡可疑為警攔檢，
    扣得海洛因1 包（驗前淨重0.109 公克，驗餘淨重0.099 公
    克），經警為其採尿送驗，結果呈第一級毒品陽性反應，始
    悉上情之事實，除據被告甲○○坦承不諱外，另有卷附之扣
    押筆錄、扣押物品目錄表各1 份及扣案之海洛因1 包可資佐
    證。而其為警查獲後所排放之尿液經採樣送驗，以酵素免疫
    分析法初步檢驗及氣相層析質譜儀法確認檢驗結果，於鴉片
    類呈陽性反應，有高雄縣政府警察局仁武分局偵辦毒品案件
    尿液採證檢驗對照表及臺灣檢驗科技股份有限公司98年7 月
    28日出具之濫用藥物尿液檢驗報告各1 紙附卷足稽；至扣案
    之海洛因1 包，驗前淨重0.109 公克，驗餘淨重0.099 公克
    ，經以化學呈色法及氣相層析質譜儀檢驗後，檢出第一級毒
    品海洛因成分，有高雄市立凱旋醫院98年7 月22日高市凱醫
    驗字第10689 號濫用藥物成品檢驗鑑定書1 紙在卷可考，俱
    徵被告甲○○前揭不利於己之自白與事實相符，堪予採認，
    犯行堪以認定。復敘明其係於有期徒刑執行完畢後5 年以內
    故意再犯上開有期徒刑以上之施用毒品罪，應加重其刑，因
    而適用毒品危害防制條例第10條第1 項、刑法第47條第1 項
    之規定，審酌被告甲○○前因施用毒品案件送觀察、勒戒及
    判刑確定執行完畢，仍不知戒絕，又觸犯本件犯行，一再戕
    害己身，顯示其定力不足、意志不堅、易受外界誘惑，惟犯
    後坦承犯行，態度良好，且其現在行政院衛生署屏東醫院接
    受美沙東替代療法戒除毒癮，有該醫院開立之服藥紀錄單1
    紙在卷可參，非無悔悟之意，併其之生活狀況、品行、智識
    程度等一切情狀，量處有期徒刑9 月；扣案之海洛因1 包（
    驗前淨重0.109 公克，驗餘淨重0.099 公克），應依毒品危
    害防制條例第18條第1 項前段諭知沒收銷燬；其外包裝袋1
    只，因殘留微量毒品海洛因難以析離，爰依同規定沒收銷燬
    之。已依卷存證據詳敘所憑認定之證據與認定之理由。所為
    論敘，經核並無違背經驗法則或論理法則，量處刑亦屬允當
    。
三、被告甲○○於民國（下同）98年12月3 日受判決後，於同年
    12月8 日具狀提起上訴，於同年月25日補提上訴理由謂：其
    其已知犯法而續於行政院衛生署屏東醫院服用美沙東接受治
    療，請求給予從輕處分云云，並未依據卷內既有訴訟資料或
    提出新事證，指摘或表明第一審判決有何採證認事、用法或
    量刑等足以影響判決本旨之不當或違法，而構成應予撤銷之
    具體事由，按之上開規定，被告甲○○之上訴顯屬違背法律
    上之程式，應由本院依同法第367 條前段、第372 條規定，
    不經言詞辯論逕行判決如主文。
中    華    民    國    99    年    1     月    22    日
            刑事第四庭    審判長法  官   蕭權閔
                                法  官   陳吉雄
                                法  官   李嘉興
以上正本證明與原本無異。
如不服本判決應於收受本判決後10日內向本院提出上訴書狀，其
未敘述上訴理由者，並得於提起上訴後10日內向本院補提理由書
狀（均須按他造當事人之人數附繕本）「切勿逕送上級法院」。
中    華    民    國    99    年    1     月    25    日
                                書記官   唐奇燕

司法院資訊處製作；財團法人民間司法改革基金會備份。
